【裁判字號】    88,易,1347
【裁判日期】    890106
【裁判案由】    竊盜
【裁判全文】
臺灣彰化地方法院刑事判決                        八十八年度易字第一三四七號
    公  訴  人  臺灣彰化地方法院檢察署檢察官
    被      告  乙○○
右列被告因竊盜案件，經檢察官提起公訴（八十八年度偵字第八九四七號），本院判
決如左：
    主      文
乙○○踰越牆垣，攜帶兇器竊盜未遂，累犯，處有期徒刑捌月。
一字型起子壹把、扳手肆把、破壞剪壹把及鐵錘壹把均沒收。
    事      實
一、乙○○曾於八十五年間，因竊盜案件，經本院判處有期徒刑一年確定，於八十六
    年九月二日執行完畢，猶不知悔改，復意圖為自己不法之所有，於八十八年九月
    四日下午一時許，攜帶其所有足充當兇器之一字型起子壹把、扳手肆把、破壞剪
    壹把及鐵錘壹把，至彰化縣大村鄉村○村○○路○段一一一號源豐食品公司，踰
    越牆垣，侵入該公司，搜尋可供竊取之財物，迄下午一時五十四分許，攀爬至該
    公司變電所內，著手竊取該公司所有之電容器，尚未得手即因觸動保全系統，經
    該公司人員發現報警，於下午二時十五分許經警捕獲，扣得一字型起子壹把、扳
    手肆把、破壞剪壹把及鐵錘壹把。
二、案經彰化縣警察局員林分局移送臺灣彰化地方法院檢察署檢察官偵查起訴。
    理      由
一、訊據被告乙○○坦承於前揭時地攜帶一字型起子，踰越牆垣，侵入源豐食品公司
    竊取電容器遭警捕獲情事，惟辯稱其餘工具均非伊所有云云，惟查前揭工具並非
    被害人源豐食品公司所有，業據該公司人員甲○○在警訊證述無訛，且由卷附照
    片顯示，該批工具並非放置在正常工具放置處所，前揭工具自係由被告攜入廠房
    供拆解電容器之用，是被告所辯顯係避重就輕之詞，不足採信，此外被告犯行復
    有照片七幀在卷可參，被告並係當場經被害人公司人員及警員捕獲之現行犯，本
    案事證明確，被告犯行至堪認定。
二、按一字型起子、扳手、破壞剪及鐵錘均係足充當兇器之工具，核被告所為，係犯
    刑法第三百二十一條第二項、第一項第二、三款之踰越牆垣，攜帶兇器竊盜罪未
    遂罪，被告曾於八十五年間，因竊盜案件，經本院判處有期徒刑一年確定，於八
    十六年九月二日執行完畢，有臺灣彰化地方法院檢察署刑案資料查註紀錄表及本
    院被告全國前案紀錄表各一紙在卷可稽，茲於五年以內再犯有期徒刑以上之本罪
    ，是為累犯，應依法加重其刑，被告著手竊盜，因障礙而未遂，爰依法減輕其刑
    ，審酌被告素行、犯罪動機、目的、手段、所生危害及犯罪後態度等一切情狀，
    量處如主文所示之刑，以示懲儆，一字型起子壹把、扳手肆把、破壞剪壹把及鐵
    錘壹把係被告所有供犯罪所用之物，應併宣告沒收。
據上論斷，應依刑事訴訟法第二百九十九條第一項前段，刑法第三百二十一條第二項
、第一項第二、三款、第四十七條、第二十六條前段、第三十八條第一項第二款，判
決如主文。
本案經檢察官吳憲明到庭執行職務。
中      華      民      國    八十九    年      一      月      六      日
                                臺灣彰化地方法院刑事第三庭
                                    法      官  姚  勳  昌
右正本證明與原本無異。
如不服本判決，應於送達後十日內向本院提出上訴狀( 須附繕本 )。
告訴人或被害人對於判決如有不服具備理由請求檢察官上訴者，其上訴期間之計算係
以檢察官收受判決正本之日期為準。
                                    法院書記官
中    華    民    國     八十八    年       十   月     八    日


司法院資訊處製作；財團法人民間司法改革基金會備份。
